# 股改净资产折股【原先股权激励形成的资本公积】

提问人：tony868lamy 时间：2023-05-18 14:10:16
请问：股改净资产折股，股改基准日原先股权激励形成的资本公积余额是否原数保留不变？

回答人：chenyiwei
一般情况下，不建议在股改实施日还有尚在等待期内的股权激励，尤其是限制性股票方式的股权激励，这会导致股权结构的不确定性，以及对尚未解锁的激励对象是否真正具有发起人资格的疑问。建议在股改基准日前通过股东会决议提前结束等待期，会计上按加速可行权处理。